# 租赁折现率

提问人：zhs7403 时间：2022-11-14 19:11:11
实质固定付款额发生变动的，折现率采用原折现率。租赁变更未作为一项单独租赁进行会计处理的，计算变更后租赁付款额的现值时，承租人应当采用剩余租赁期间的租赁内含利率作为折现率。
问题：实质固定付款额发生变动的师傅属于租赁变更（未作为一项单独租赁），那么为何实质固定付款额发生变动的，折现率采用原折现率？而非按照租赁变更，采用剩余租赁期间的租赁内含利率作为折现率？背后的原理如何理解？

回答人：chenyiwei
根据新租赁准则第二十八条：租赁变更，是指原合同条款之外的租赁范围、租赁对价、租赁期限的变更，包括增加或终止一项或多项租赁资产的使用权，延长或缩短合同规定的租赁期等。
实质租赁付款额的变更并不是由租赁合同条款的变更引起的，而是基于该租赁交易所处的具体环境的变化所发生的估计变更，不涉及对原租约条款的修改或者预期修改。同时租赁期也不变。
在此情况下，不改变折现率。